---
title: "Seinna R verkefni - Fasteignaverkefni"
author: "Ingimar Logi Guðlaugsson ilg5@hi.is Veturliði Snær Gylfason vsg8@hi.is"
output: 
  rmdformats::readthedown
---

<style type="text/css">
      body{
      font-size: 14pt;
      font-family: Times New Roman;
}
</style>

```{r setup, include=FALSE}
knitr::opts_chunk$set(echo = TRUE, warning = F, message = F)
library(tidyverse)
library(knitr)
library(ggplot2)
library(rmdformats)
library(kableExtra)
options(scipen = 999)
```

# Hluti 1 (10 %)

## a)
Lesum inn gögnin okkar:
```{r}
iv <- read.table("https://notendur.hi.is/~ahj/husnaedisverd_2017_21.csv", 
                 encoding = "UTF-8", sep = ";", header =T, stringsAsFactors = T)
```


## b)
Veljum þrjú hverfi: 11 = Vesturbær, 80 = Hlíðar og 110 = Bryggjuhverfi.

```{r}
matssvaedi.nota <- c("11", "80", "110")

iv <- filter(iv, matssvaedi%in%matssvaedi.nota)
```

## c) 
Kannið gerð breytanna og breytið gerð þeirra sem eru ekki af réttri gerð (ef einhverjar).
```{r}
# Könnum gerð breyta:
str(iv)
```

matssvaedi er int en við viljum breyta því í factor breytu.
```{r}
iv <- mutate(iv, matssvaedi = factor(matssvaedi))
# Athugum hvort breytingin heppnaðist:
str(iv)
```

## d) 
Búið til nýja breytu í gagnarammanum ykkar sem inniheldur fermetraverð eignanna, nefnið breytuna fermetraverd.
```{r}
iv$fermetraverd <- iv$kaupverd/iv$birtm2
```

## e) 
Búið til nýja breytu sem þið skulið kalla teg_eign_groft sem byggir á teg_eign breytunni. Breytan á að innihalda tvo flokka: Sérbýli (Einbýlishús, Parhús, Raðhús) og Íbúð (Íbúðareign). Ábending: notið fct_recode() aðferðina.
```{r}

iv$teg_eign_groft <- fct_recode(iv$teg_eign, "Sérbýli" = "Einbýlishús", 
                             "Sérbýli" = "Parhús", "Sérbýli" = "Raðhús",
                             "Íbúð" = "Íbúðareign")
```

## f) 
Endurnefnið hverfin ykkar með lýsandi nöfnum (ekki kóðanum sem notaður er í gögnunum).
```{r}
matsv <- fct_recode(iv$matssvaedi, "Vesturbær" = "11", "Hlíðar" = "80",
           "Bryggjuhverfi" = "110")
iv$matssvaedi <- matsv
```

## g)
Takið slemnbiúrtak úr gagnasafninu ykkar af stærð 300. Geymið úrtakið ykkar í hlut sem ber heitið urtak.


# Hluti 2 (25 %)

## h)

## i)

## j)

# Hluti 3 (25 %)

## k)

## l)

## m)

# Hluti 4 (30%)

## n)

## o)

## p)

## q)






